【裁判字號】    95,非抗,60
【裁判日期】    951218
【裁判案由】    票款執行
【裁判全文】
臺灣高等法院民事裁定                  95年度非抗字第60號
抗  告  人  乙○○
上列抗告人因與相對人甲○○間票款執行事件，對於中華民國95
年10月27日臺灣士林地方法院95年度抗字第40號裁定提起抗告，
本院裁定如下：
    主  文
抗告駁回。
抗告費用由抗告人負擔。
    理  由
一本件抗告意旨略以：相對人甲○○執有伊簽發如附表所示本票
  4紙（下稱系爭本票），向原法院聲請本票裁定准予強制執行
  ，經原法院以95年度票字第377號裁定准許（下稱系爭本票裁
  定），惟系爭本票之背書人為訴外人王審鎮，並非相對人，相
  對人因觸犯偽造文書、背信、業務侵占等罪而惡意或重大過失
  取得系爭本票，自不能取得票據債權，且依非訟事件法第195
  條第3項規定，亦可停止強制執行。又系爭本票為贓物，應予
  沒收而不准強制執行。伊乃對系爭本票裁定提起抗告，竟遭原
  法院於民國95年9月25日以95年度抗字第40號裁定駁回抗告，
  伊對之再為抗告，亦遭原法院於95年10月27日裁定駁回（下稱
  原裁定）。爰提起抗告，求予廢棄（誤為「撤銷」）原裁定等
  語。
二按非訟事件抗告法院之裁定，以抗告不合法而駁回者，不得再
  為抗告。但得向原法院提出異議。前項異議，準用民事訴訟法
  第484條第2項及第3項之規定。除前2項之情形外，對於抗告法
  院之裁定再為抗告，僅得以其適用法規顯有錯誤為理由，並經
  原法院之許可者為限。前項許可，以原裁定所涉及之法律見解
  具有原則上重要性者為限。非訟事件法第45條第1、2、3、4項
  分別定有明文。所謂適用法規顯有錯誤，係指裁判違背法規或
  現存判例解釋者，或法院所為之裁定，就其取捨證據所確定之
  事實適用法規顯有錯誤而言。至法院認定事實錯誤，或就當事
  人提出之事實或證據疏於調查或漏未斟酌，僅生調查證據是否
  妥適或裁定不備理由之問題，均與適用法規顯有錯誤有間（最
  高法院80年台上字第1326號、71年台再字第210號、63年台上
  字第880號判例參照）。又所謂原則上之重要性，係指該再抗
  告事件所涉及之法律問題，意義重大而有加以闡釋之必要者而
  言，以維持第三審為法律審之特性，並兼顧保障當事人權利及
  合理分配司法資源之要求。倘對於非訟事件抗告法院之裁定提
  起再抗告，並未具體指出該裁定有如何適用法規顯有錯誤之情
  形，以及所涉及之法律見解具有原則上重要性者，其再為抗告
  顯非合法。
三經查，相對人依票據法第123條規定，聲請法院裁定許可對系
  爭本票之發票人即抗告人強制執行，係屬非訟事件，此項聲請
  之裁定，及抗告法院之裁定，僅依非訟事件程序為審查，並無
  確定實體上法律關係存否之效力。惟依抗告人對於原裁定所提
  抗告理由觀之，無非就系爭本票之票據債務存否等實體問題，
  再為爭執，尚非屬非訟事件程序所得審究，自應提起確認之訴
  ，以資解決（最高法院57年台抗字第76號判例資照）。再者，
  抗告人並未具體指摘原裁定有如何適用法規顯有錯誤之情形，
  以及所涉及之法律見解有何原則上之重要性，依前揭說明，其
  再為抗告即不合法，原法院駁回其再抗告，核無違誤。抗告意
  旨仍執陳詞，指摘原裁定不當，求予廢棄，為無理由，應予駁
  回。爰裁定如主文。
中    華    民    國    95    年    12    月    18    日
                    民事第十六庭
                        審判長法  官  沈方維
                              法  官  王淇梓
                              法  官  張競文
正本係照原本作成。
不得再抗告。
中    華    民    國    95    年    12    月    19    日
                              書記官  章大富
┌──────────────────────────────────┐
│附表：至清償日止，利息按年利率6%計算                                │
├──┬──────┬─────────┬─────────┬────┤
│編號│發  票  日  │票面金額（新台幣）│到期日即利息起算日│票據號碼│
├──┼──────┼─────────┼─────────┼────┤
│  │92年10月28日│225,000元         │94年7月1日        │TS095271│
├──┼──────┼─────────┼─────────┼────┤
│  │92年10月28日│225,000元         │94年8月1日        │TS095272│
├──┼──────┼─────────┼─────────┼────┤
│  │92年10月28日│225,000元         │94年9月1日        │TS095273│
├──┼──────┼─────────┼─────────┼────┤
│  │92年10月28日│225,000元         │94年10月1日       │TS095274│
└──┴──────┴─────────┴─────────┴────┘


司法院資訊處製作；財團法人民間司法改革基金會備份。
